【裁判字號】    88,訴緝,146
【裁判日期】    890210
【裁判案由】    妨害自由
【裁判全文】
臺灣桃園地方法院刑事判決                        八十八年度訴緝字第一四六號
    公  訴  人  臺灣桃園地方法院檢察署檢察官
    被      告  乙○○
右列被告因妨害自由案件，經檢察官提起公訴（八十年度偵字第一四六號），本院
判決如左：
    主      文
乙○○無罪。
    理      由
一、公訴意旨詳如附件起訴書所載。
二、按犯罪事實應依證據認定之，無證據不得推定其犯罪事實，又不能證明被告犯罪
    應諭知無罪之判決，刑事訴訟法第一百五十四條、第三百零一條第一項定有明文
    。公訴人認被告乙○○涉有共犯剝奪他人行動自由罪嫌，無非以被告之自白、被
    害人丁○○、陳麗美之供述、卷附車損之照片、被告甲○○親寫指定匯款銀行帳
    號之日歷紙、扣案之木棍、球棒及高爾夫球桿各一枝等資為論證，固非無據。惟
    訊據被告乙○○堅決否認犯罪，辯稱：「我沒有做這些事，我身分證曾經在八十
    六年六、七月間遺失，可能被人冒用」、「冒用我姓名之人應係丙○○」、「偵
    查卷的指印紋、簽名及相片都不是我（本人）簽的」（參見本院八十八年四月十
    四日訊問筆錄）。經查：偵查卷附『乙○○』之相片，與經通緝到案之被告乙○
    ○本人均係載眼鏡且頭頂微禿，乍看之下確有幾分神似，然仔細觀之即知非屬同
    一人。而具保人鄭明得亦到庭證稱其並不認識被告乙○○（見本院八十八年十二
    月二十一日訊問筆錄）。再者，卷存『乙○○』之指紋卡其左手只有五指，一指
    截指，然被告乙○○則雙手俱無截指，業經本院當庭勘驗無訛，並製有指紋卡存
    卷可考。為慎重計，本院復將被告乙○○與偵查卷附『乙○○』之指紋卡各壹紙
    ，送請內政部警政署刑事警察局鑑驗上開偵查卷內『乙○○』之指紋究與指紋卡
    上乙○○或丙○○之指紋相符，嗣據內政部警政署刑事警察局八十九年一月四日
    （八八）刑紋字第一四０三七二號函附八九、一、三局紋字第００五號鑑定書載
    鑑定結果「委鑑八十六年度偵字第一三二三八號卷內乙○○指紋，經析鑑結果與
    庭印乙○○指紋不符，復經輸入電腦比對再由人工確認結果，與本局檔存丙○○
    犯罪嫌疑人指紋卡之指紋相符」，有上開鑑定書在卷足憑，綜此情節，起訴書所
    謂被告『乙○○』之自白云者，係丙○○冒被告乙○○之名義應訊所為之『自白
    』，非但不得執為不利於被告乙○○之論據，益見起訴書所指犯行，係丙○○冒
    被告乙○○名義所為。被害人丁○○、陳麗美與被告等人原不相識，是渠於案發
    之際，依丙○○（冒被告乙○○姓名）之自白而指證其乃共同被告之一，事屬當
    然，自亦不得憑被害人之供述而為不利於被告乙○○之論據。此外，復查無其他
    積極之事證足認被告乙○○涉有前述犯嫌，當屬不能證明其犯罪，揆諸首揭說明
    ，爰依法為被告乙○○無罪之諭知。
三、末查，丙○○〔男，民國○○○年○月○○日生，身分證統一編號：Ｚ0000
    00000號〕涉嫌於前揭時地共同涉犯刑法第三百零二條第一項剝奪他人行動
    自由罪嫌，暨在本案警、偵訊及調查中，冒乙○○之名義應訊，偽造『乙○○』
    之署押等情涉犯偽造文書犯嫌，應函請臺灣桃園地方法院檢察署檢察官另行偵辦
    ，附此敘明。
四、本件係應諭知無罪之案件，被告乙○○經合法傳喚無正當理由不到庭，爰不待其
    陳述逕行判決。
據上論斷，應依刑事訴訟法第三百零一條第一項、第三百零六條，判決如主文。
本案經檢察官洪景明到庭執行職務。
中        華        民        國    八十九    年    二    月     十   日
                                臺灣桃園地方法院刑事第三庭
                                      法  官  林  振  芳
右正本證明與原本無異。
如不服本判決，應於判決送達後十日內向本院提出上訴狀( 應附繕本 )，上訴於
臺灣高等法院。
                                      書記官  王  恬  如
中        華        民        國    八十九    年    二    月    十五    日


司法院資訊處製作；財團法人民間司法改革基金會備份。
